臺灣士林地方法院刑事判決　　　　　　　 95年度訴字第134號
公　訴　人　臺灣士林地方法院檢察署檢察官
被　　　告　丁○○
　　　　　　　　　　（另案於臺灣臺北監獄執行中）
選任辯護人　王耀安律師
　　　　　　黃重鋼律師
　　　　　　林上鈞律師
被　　　告　丙○○
　　　　　　　　　　　號1樓
　　　　　　　　　　　號3 樓.
選任辯護人　陳福寧律師
上列被告因毒品危害防制條例等案件，經檢察官提起公訴（94年
度偵字第3412號），本院判決如下：
    主  文
丁○○持有第一級毒品，處有期徒刑肆月，扣案附表編號4 之毒
品海洛因壹包（淨重零點壹壹公克）沒收銷燬，其外包裝袋壹個
沒收；又販賣第二級毒品，處有期徒刑捌年，扣案附表編號5 之
毒品甲基安非他命拾包（驗餘淨重捌貳點陸公克）沒收銷燬，其
外包裝拾個及附表編號15、16之物均沒收；又共同未經許可，持
有可發射子彈具有殺傷力之改造手槍，處有期徒刑年陸月，併
科罰金新臺幣萬元，罰金如易服勞役，以新臺幣貳仟元折算壹
日，扣案附表編號1之改造手槍壹支沒收，應執行有期徒刑拾壹
年貳月，併科罰金新臺幣萬元，罰金如易服勞役，以新臺幣貳
仟元折算壹日，扣案附表編號4之毒品海洛因壹包（淨重零點壹
壹公克）、編號5之毒品甲基安非他命拾包（驗餘淨重捌貳點陸
公克）均沒收銷燬，毒品之包裝袋拾壹個、附表編號1之改造手
槍壹支、附表編號15、16之物均沒收。
丙○○共同未經許可，持有可發射子彈具有殺傷力之改造手槍，
累犯，處有期徒刑年貳月，併科罰金新臺幣萬元，罰金如易
服勞役，以新臺幣貳仟元折算壹日。扣案附表編號1之改造手槍
壹支沒收。
    事  實
一、丁○○明知甲基安非他命（下稱安非他命）係第二級毒品，
    未經許可，不得販賣，竟仍意圖販賣營利，基於販賣第二級
    毒品之犯意，於民國94年3月5日16時許，在台北縣龍門路「
    黃金歲月ＫＴＶ」附近，以每公克新台幣（下同）7百元代
    價，向真實姓名、年籍不詳，綽號「武大」之成年男子販入
    附表編號5之第二級毒品安非他命，另購買附表編號6至編號
    12之毒品供己施用（持有其中第二級毒品部分，業經不起訴
    處分），「武大」並附贈丁○○附表編號4之毒品海洛因及
    附表編號13之藥錠，丁○○明知附表編號4之毒品海洛因，
    係第一級毒品，未經許可，不得持有，竟仍收受而持有之，
    並伺機販賣上開第二級毒品安非他命予不特定人。
二、丙○○於92年間因持有毒品案件，經本院以92年度士簡字第
    927號判決處有期徒刑5月確定，並於92年9月25日易科罰金
    執行完畢。丙○○與丁○○係朋友關係，丙○○與友人乙○○有賭債紛爭，於94年3月12日凌晨零時許，乙○○與丁○○相約踫面，丁○○乃速聯絡丙○○，2人共同基於妨害自
    由及持有具殺傷力改造手槍之犯意聯絡，由丁○○駕駛車牌
    號碼DL-0166號自用小客車搭載丙○○前往與乙○○碰面，
    途中丁○○在車上將附表編號1之改造手槍交予丙○○作為
    防備之用，至台北市大同區○○○路○段2之1號前，2人見乙○○在該處吃宵夜，即上前分別押住乙○○之兩肩施以強制
    力之強暴方式，欲推乙○○上車轉至他處談判解決賭債，於
    將乙○○推拉約7、8步，旋為巡邏勤務員警發覺上前攔查，
    而未得逞。並自丙○○身上斜背包扣得附表編號1之改造手
    槍1支、附表編號2之子彈2顆（不具殺傷力），並在丁○○
    車上扣得附表編號3至編號16之物。
三、案經臺北市政府警察局大同分局報告台灣士林地方法院檢察
    署檢察官偵查起訴。
    理  由
壹、程序部分：
    按被告以外之人於審判外之言詞或書面陳述，除法律有規定
    者外，不得作為證據；又被告以外之人於審判外之陳述，雖
    不符合同法第159 條之1 至第159 條之4 之規定，但經當事
    人於審判程序同意作為證據，法院審酌該言詞陳述或書面陳
    述作成時之情況，認為適當者，亦得為證據。當事人、代理
    人或辯護人於法院調查證據時，知有第159 條第1 項不得為
    證據之情形，而未於言詞辯論終結前聲明異議者，視為有前
    項之同意，刑事訴訟法第159 條第1 項及第159 條之5 分別
    定有明文。查本判決所引用之證人賴國慶、張雅婷、陳怡卉
    之警詢筆錄，雖屬傳聞證據，惟當事人、辯護人於本院準備
    程序及審判期日中均表示無意見而不予爭執，且迄至言詞辯
    論終結前亦未再聲明異議，本院審酌上開證據資料製作時之
    情況，尚無違法不當及證明力明顯過低之瑕疵，亦認為以之
    作為證據應屬適當，故揆諸前開規定，爰逕依刑事訴訟法第
    159條之5規定，認前揭證據資料均例外有證據能力，合先敘
    明。
貳、實體部分：
一、訊之被告丙○○坦承上開犯行，被告丁○○坦承妨害自由犯
    行，惟否認販賣毒品安非他命及與被告丙○○共同持有改造
    手槍之犯行，並辯稱：不知丙○○攜帶槍枝，扣案之毒品係
    便宜購入，供己施用，並未販賣，因警察告以坦承販賣毒品
    安非他命對其較為有利，故其在警詢所稱之買毒之人「賴國
    慶」、「孤餅」、「阿偉」、「阿如」均不實在云云。
二、被告丁○○販賣安非他命及持有毒品海洛因部分，經查：
１、被告丁○○坦承於94年3 月12日凌晨，於其所駕駛之小客車
    為警查獲附表編號3 至編號17之物，均係其所有，毒品部分
    經送鑑定結果，其中附表編號4 係毒品海洛因，附表編號5
    係毒品安非他命，其他毒品成份詳附表所載，有鑑定報告在
    卷可稽（詳附表）。
２、被告丁○○於警詢時供稱：以販賣毒品維生，扣案毒品係其
    在94年3月5日16時許，在台北縣龍門路「黃金歲月ＫＴＶ」
    ，向綽號「武大」之男子購買，安非他命1公克7百元，其售
    出毒品安非他命1公克1500元，其亦有施用毒品安非他命、
    一粒眠、Ｋ他命、大麻、搖頭丸等語（94年度偵字第3412號
    卷─下稱3412號卷第20頁至第22頁）；繼於檢察官初訊時供
    稱：曾經在93年3月至7月賣過4、5次安非他命，最近打算再
    賣安非他命，經查獲之安非他命是要販賣的，毒品海洛因是
    別人給的，其未使用毒品海洛因，查獲之其他毒品是其自己
    要施用的等語（3412號卷第75頁）；續於檢察官聲請羈押，
    法官訊問時供稱：身上帶那麼多毒品是想賣，但尚未賣出去
    等語（3412號卷第149頁），被告丁○○並供稱警察並未對
    其恐嚇或刑求等語（本院卷 (一)第30頁），是被告丁○○
    既未遭受警員恐嚇或刑求，復於檢察官、法官歷次訊問時，
    一再陳稱扣案毒品安非他命係欲供販賣之用，其事後辯稱未
    販賣毒品安非他命，扣案毒品安非他命係欲供己施用云云，
    顯不可採。
３、被告經查扣之毒品安非他命，驗餘淨重為82.55 公克，數量
    龐大，被告丁○○雖稱因其每3 天施用1 次安非他命，每次
    施用1 公克，故大量買入價格較便宜云云。惟依行政院衛生
    署管制藥品管理局91年2 月1 日管檢字第102579號函稱甲基
    安非他命最低致死劑量為1公克，若單次使用超過該等劑量
    ，即有致命之可能性；長期施用成癮者對該等藥物產生耐藥
    性，其程度因個人體質、使用頻率與接觸時間長短而異，可
    使最低致死劑增加數倍或數10倍以上等語，是以被告丁○○
    既稱並非每天施用毒品安非他命，卻每次需施用達最低致死
    劑量之安非他命，實違常態。況被告丁○○復稱：其每日要
    施用一粒眠3次，每次3至5顆，每3天施用一次安非他命，每
    週去舞廳玩2、3次，每次施用MDMA、Ｋ他命藥丸各1顆，大
    麻施用之時間不固定云云（本院95年10月30日準備程序筆錄
    、96年1月5日審判筆錄），可見被告丁○○施用毒品具多樣
    化，毒品安非他命對其而言即無特殊之需要性或不可替代性
    ；此外，被告丁○○經查獲含MDMA、Ｋ他命、一粒眠之其他
    毒品數量亦豐，詳附表所示，被告竟仍購入大量之毒品安非
    他命，洵難認其僅供施用之需。
４、被告自陳以擺地攤維生，月入2 、3 萬元等語（本院96年1
    月5 日審判筆錄），依被告前開供述：其每日要施用一粒眠
    3 次，每次3 至5 顆，每週去舞廳玩2 、3 次，每次施用
    MDMA、Ｋ他命藥丸各1 顆，大麻施用之時間不固定。一粒眠
    1 顆10餘元（警詢稱1 顆17元），安非他命1 公克約7 百元
    ，Ｋ他命1 公克不超過1 千元（警詢稱Ｋ他命1 公克1 千元
    ），大麻每公克7百元，在被查獲前2個月在林森北路租屋，
    1個月租金1萬多元等語（本院95年10月30日準備程序筆錄、
    96年1月5日審判筆錄），依被告丁○○所述，換算其每月所
    需施用毒品之金額，一粒眠每月約需4590元，安非他命約需
    7000元，另外每週尚有至舞廳消費約2至3次之開銷，而每次
    去舞廳各施用1顆Ｋ他命、含MDMA成份之藥丸，另偶而還要
    施用大麻，此外復有生活瑣費之開支，以被告丁○○之收入
    顯然不敷所需。再者，扣案之全部毒品，被告丁○○供稱約
    以12萬元購入（3412號卷第19頁），其所花費購買毒品之金
    額，係被告丁○○每月收入之4至6倍，被告丁○○於每月收
    入支應施用毒品及生活所需已明顯不足之情況，竟仍買入大
    量毒品安非他命，顯非僅供施用所需。
５、被告供稱經查獲之毒品係其於94年3 月5 日所購買（3412號
    卷第19頁），其於同年月12日凌晨外出時，竟攜帶附表編號
    4至編號12之大量毒品，其中毒品安非他命更高達80餘公克
    ，此外復有分裝袋57個、電子秤1個，實與被告丁○○於警
    偵訊自白所查獲之毒品安非他命，是欲販賣之情相符，堪認
    被告販入大量之毒品安非他命實係供販賣之用。
６、承上，被告丁○○之收入有限，而本身需用毒品多樣且量大
    ，尚有生活開銷，收入顯不敷支出，竟斥資購入大量之毒品
    安非他命，復將大量毒品攜帶外出，並隨身攜帶電子秤、分
    裝袋，被告丁○○顯係意圖販賣而購入毒品安非他命，其供
    稱供己施用，並不可採。
三、綜上，被告丁○○持有第一級毒品海洛因及販賣第二級毒品
    安非他命之犯行均堪認定。
四、檢察官雖起訴被告丁○○自94年3 月起至同年3 月12日止，
    連續販賣毒品安非他命予乙○○、「賴國慶」、「孤餅」、
    「阿偉」、「阿如」等人，其所憑之證據，係被告自白販賣
    毒品安非他命予「賴國慶」、「孤餅」、「阿偉」、「阿如
    」等人，及證人鄭鎰銓之證述及扣案之毒品。然查：(1) 被
    告丁○○雖曾自白在「93年3月至7月」賣過4、5次安非他命
    ，惟其自白該段期間販賣安非他命，除被告自白之外，並無
    其他證據足資佐證，尚難僅憑其自白，即認被告丁○○於93
    年3月至7月間有販賣毒品安非他命之犯行。(2)證人乙○○
    於偵查中稱：在93年年初，拿錢請丁○○幫其調毒品搖頭丸
    3 、4次，有時拿錢給他，他立即給毒品，有時他出去繞一
    下拿毒品回來給我等語（3412號卷第124頁），此次證人乙○○係供述請被告幫忙調毒品搖頭丸，並非毒品安非他命，
    亦無其他證據證明，被告丁○○交予證人乙○○之毒品係安
    非他命，是證人乙○○此部分之證詞尚難為不利於被告丁○○之認定。證人乙○○於本院證稱：曾請丁○○幫忙向他認
    識之朋友調毒品，由丁○○之朋友交付毒品。曾在舞廳詢問
    丁○○是否認識販毒者，丁○○表示其朋友有賣毒品，乃直
    接找丁○○之朋友交易，在偵查中所稱「調貨」，係指其於
    93 年年底、94年年初，詢問丁○○有無毒品，丁○○詢問
    其朋友後帶其朋友過來交易，其交錢給丁○○朋友，亦曾交
    錢給丁○○，丁○○再交錢給他朋友，各種交款方式均有，
    僅有一次買Ｋ他命，交錢給丁○○，丁○○將Ｋ他命交付，
    該次購買多少金額之Ｋ他命已不記得，其請丁○○調3、4次
    搖頭丸、Ｋ他命等語（本院96年1月5日審判筆錄），證人鄭
    鎰銓所述，係請被告丁○○調毒品Ｋ他命、搖頭丸，均與毒
    品安非他命無關，縱所稱之「搖頭丸」即是第二級毒品MDMA
    ，然仍無證據足堪認定被告丁○○該次所調予鄭鎰銓之毒品
    確係第二級毒品MDMA，被告丁○○是否獲利，職是尚難憑證
    人鄭鎰銓之陳述，認定被告丁○○於94年3月底、4月初有販
    賣毒品安非他命或搖頭丸予乙○○之犯行。(3 )被告丁○○
    雖提供賴國慶、「孤餅」、「阿偉」、「阿如」之聯絡電話
    ，表示出售毒品安非他命給賴國慶、「孤餅」、「阿偉」、
    「阿如」等人，惟被告丁○○並未自白有關販賣毒品予賴國
    慶、「孤餅」、「阿偉」、「阿如」等人之時間、地點、數
    量、價金，復經賴國慶否認於94年3月間曾向被告丁○○購
    買毒品安非他命，並稱自87年觀察勒戒後即未再施用毒品（
    94年度偵字第5901號卷─下稱5901號卷，第9頁、第10頁）
    ，核與賴國慶之前科紀錄表自87年觀察勒戒迄94年3月間未
    有違反毒品危害相關案件相符（附本院卷）；綽號「阿偉」
    之電話，其使用人張雅婷供稱並不認識被告丁○○，有張雅
    婷之警詢筆錄可稽（5901號卷第13頁、第14頁）；另綽號「
    阿如」之電話使用人係外籍人士Phaewchaiwat Phong，其所
    留之寄帳地址，經查訪並無該外籍人士，有陳怡卉之警詢筆
    錄可參（5901號卷第17頁），是被告丁○○既未詳述販賣毒
    品安非他命予賴國慶、「孤餅」、「阿偉」、「阿如」等人
    毒品之時間、地點、數量、價金，而其此部分之自白復與查
    閱之資料及證人陳述不符，自難認被告丁○○有販賣毒品安
    非他命予賴國慶、「孤餅」、「阿偉」、「阿如」等人，被
    告丁○○此部分之犯行，則屬不能證明。
三、被告丁○○、丙○○共同妨害自由、持有改造手槍部分，經
    查：
１、被告丙○○坦承知悉被告丁○○於案發當天交其持有之附表
    編號1之物係手槍，並將之放置於斜背包，嗣欲將乙○○推
    上車時經警查獲；被告丁○○亦坦承案發當日，因丙○○表
    示要拉乙○○上車講話，乙○○反抗，拉7、8步警察就來等
    語（3412號卷第133頁、第134頁、本院96年1月5日審判筆錄
    ），復據證人乙○○證稱：其與丙○○有債務糾紛，94年3
    月12日與丁○○有約，丁○○又約丙○○一同前來，丁○○
    、丙○○詢問其是否有錢，經其表示無錢，彼2人即一人一
    邊押其肩膀，要其上車，其拒絕並加反抗，斯時警察即到來
    ，丙○○就逃跑，後來經警在丙○○斜背包找到槍枝等語（
    3412號卷，第124頁、第125頁、本院96年1月5日審判筆錄）
    ；再參以證人即本案查獲員警甲○○證稱：當天執行擴大臨
    檢，看到丁○○、丙○○與鄭鎰銓在現場爭吵，即下車查看
    ，乙○○即稱對方有槍要將其押走，丙○○即要離開現場，
    乃速將丙○○請回，並在其背在身上之包包查獲1把槍，另
    在汽車駕駛座查到1包毒品等語（本院96年1月5日審判筆錄
    ），經核如被告2人如未強押乙○○肩膀，欲強將乙○○帶
    上車，乙○○豈會反抗，進而雙方拉扯而引致員警出面盤查
    ，堪認被告2人確有實施強制力妨害乙○○之自由。
２、扣案附表編號1之改造手槍，經送鑑定之結果具殺傷力，有
    內政部警政署刑事警局94年3月21日刑鑑字第0940040299 號
    槍彈鑑定書（3412號卷，第84頁至第87頁）附卷可稽。
３、被告丙○○堅稱槍枝係被告丁○○於案發當日交其持有，雖
    被告丁○○於警詢、檢察官初訊時曾供稱槍枝係綽號「小西
    瓜」之邱建儒於94年2月間交其持有，「小西瓜」已死亡，
    案發當天丁○○不知其持有槍枝云云，惟被告丙○○於檢察
    官第2次偵訊以後即改稱扣案槍枝係被告丁○○開車交其持
    有，並稱沒有必要時不要開槍，只是要防身，其並非推卸責
    任給丁○○，只是表達槍枝非其所有之實情，丁○○表示他
    被查到2顆子彈，要其扛槍的犯行等語（3412號卷第105頁、
    第119頁），並於本院作證稱：丁○○在車上交槍等語（本
    院95年12月8日審判筆錄）；另被告丙○○於95年12月8日提
    出之手機電話錄音，錄音時間係94年10月5日，來電號碼係
    0000000000號，其內來電者稱：「我沒給你恐嚇，我就是給
    你當作是潘仔啊！我跟你說今天啦！槍你要扛啦，不是我要
    扛呀，這是我的個性．．．」，有本院95年12月8日勘驗筆
    錄在卷可按，雖被告丁○○否認上開電話錄音係其與被告丙○○之對話，惟坦承手機電話係其所有，未將手機借他人使
    用等語（本院95年12月8日審判筆錄），顯見被告丙○○嗣
    後翻供扣案改造槍枝非其所有，並證稱槍枝係當日被告丁○○交其持有，並非虛妄；又參以被告丙○○既不否認其持有
    改造手槍，其辯稱槍枝係被告丁○○交其持有，對其犯行成
    立與否並無影響，卻始終堅稱改造槍枝係被告丁○○交其持
    有，其證言堪以採信。又被告丙○○於檢察官偵訊及本院作
    證時雖稱被告丁○○在其上車時交包包給伊，包包重重的，
    其感覺是槍云云，惟證人即查獲之員警林照男證稱：槍枝係
    在丙○○之斜背包查獲，沒印象槍枝復以另一皮包包裝等語
    （本院96年1月5日審判筆錄），衡諸被告丙○○上開陳述指
    槍枝係被告丁○○交其持有，並強調槍枝係放在皮包內交付
    ，且如果槍是被告丙○○向他人取得，而不是向被告丁○○
    取得，槍枝如何包裝，被告丙○○應知之甚明，不致故意偽
    稱槍枝另以一個黑色包包加以包裝，而不稱直接置入斜背包
    ，況扣案槍枝是否裝於另一個黑色包包，與被告丙○○坦承
    持有該改造手槍無涉，其此部分陳述縱與證人甲○○有異，
    亦難認其證言不可採。綜上，被告2人共同持有改造槍枝之
    犯行，洵堪認定。
４、被告丁○○另於95年2月21日，在台北市中山區○○○路107
    巷60號5樓601室，收受綽號「阿輝」寄藏可發射子彈具殺傷
    力之改造手槍1支、改造子彈半成品15顆、已擊發子彈3 顆
    ，經台灣台北地方法院於95年7月24日以95年度訴字第744
    號判處有期徒刑3年2月，併科罰金新台幣3萬元確定，有檢
    察官95年執助庚字第1186號執行指揮書影本在卷可稽，該案
    係在本件被告丁○○持有改造手槍犯行之後將近1年所犯，
    被告丁○○係另行起意，受綽號「阿輝」之託，寄藏改造手
    槍，有判決書可考，是本案與前開確定判決無實質上或裁判
    上一罪之關係，附此敘明。
四、（1） 犯罪事實（一）之部分：按販賣毒品罪，係行為人明
    知其為毒品，意圖販賣營利，而將毒品購入或賣出，有一於
    此，不必二者兼備，其犯罪即屬完成，此與意圖販賣而持有
    毒品罪，係指行為人以意圖販賣營利以外之原因而持有毒品
    ，其後始起意營利販賣者（例如因為他人之贈與或寄藏而持
    有，嗣後始起意為販賣者而言），並不相同。因此，所謂販
    賣毒品者，並不以販入之後，復行賣出為必要條件，只要以
    營利為目的，將毒品購入或賣出，有一於此，其犯罪就已經
    完成，故不論販入或賣出之行為，皆屬販賣行為之一部分，
    有最高法院88年度台上字第2398號、90年度台上字第1204號
    、91年度台上字第1143號判決可參。又意圖營利而販入第二
    級毒品，雖未及賣出，仍依販賣既遂罪論處，最高法院90年
    度台上字第7046號判決要旨著有明文。是被告丁○○意圖販
    賣毒品安非他命而販入，雖尚未賣出，揆諸上開最高法院判
    決意旨，所為係犯毒品危害防制條例第4條第2項之販賣第二
    級毒品罪，其持有毒品安非他命之低度行為，為販賣之高度
    行為所吸收，不另論罪；又其持有第一級毒品海洛因，所為
    係犯毒品危害防制條例第11條第1項之持有第一級毒品罪。
    檢察官起訴被告丁○○販賣安非他命予賴國慶、「孤餅」、
    「阿偉」、「阿如」、乙○○等人，尚屬不能證明，業如前
    述，因此部分之犯行，檢察官認與前開有罪部分具連續犯裁
    判上一罪之關係，爰不另為無罪之諭知。(2)犯罪事實（二
    ）之部分：刑法第302 條第1 項、第3 項設有罰金刑之規定
    ，刑法第33條第5 款有關罰金之最低數額部分，刑法分則編
    各罪所定罰金之貨幣單位原為銀元，修正前刑法第33條第5
    款規定：「罰金：（銀元）1 元以上」，而銀元與新臺幣間
    之折算，依現行法規所定貨幣單位折算新臺幣條例規定，以
    銀元1 元折算新臺幣3 元，即罰金之最低數額為新臺幣3 元
    ；修正後刑法第33條第5 款則規定：「罰金：新臺幣1,000
    元以上，以百元計算之」；經比較修正前、後之規定，刑法
    第302 條第1 項、第3 項因修正後刑法第33條第5 款所定罰
    金之最低數額，較之修正前提高，自以修正前刑法第302 條
    第1 項、第3項 之規定有利於被告。又按刑法第302 條之罪
    ，係以私行拘禁，或以其他拘束妨礙他人身體行動自由之方
    法剝奪人之行動自由為其客體要件，至若妨害他人意思自由
    ，未達剝奪人之行動自由，則只成立刑法第304 條之強制罪
    。本件被告丁○○、丙○○攜帶槍枝備用，欲強將乙○○帶
    上車談判積欠被告丙○○賭債之事，其等施用強制力，壓制
    乙○○雙肩往座車推移，非僅妨害乙○○之意思自由，已達
    妨害乙○○行動自由之程度，嗣因警出面制止而未達目的，
    是核被告丁○○、丙○○所為，係犯行為時刑法第302 條第
    1 項、第3 項之妨害自由未遂罪及槍砲彈藥刀械管制條例第
    8 條第4 項之持有可發射子彈具有殺傷力之槍枝罪。又被告
    丁○○、丙○○所犯妨害自由未遂罪與持有可發射子彈具有
    殺傷力之槍枝罪，具犯意聯絡，行為分擔，為共同正犯。又
    刑法第28條原規定：「二人以上共同『實施』犯罪之行為者
    ，皆為共同正犯。」亦於上述時間同時修正為：「二人以上
    共同『實行』犯罪之行為者，皆為共同正犯。」將舊法之「
    實施」修正為「實行」。原「實施」之概念，包含陰謀、預
    備、著手及實行等階段之行為，修僅共同實行犯罪行為始成
    立共同正犯。是新法共同正犯之範圍縮小，排除陰謀犯、預
    備犯之共同正犯。新舊法共同正犯之規定固有修正。因本件
    被告2 人係基於犯意聯絡，共同實行妨害自由、持有改造槍
    枝犯行，不論新法、舊法，均構成共同正犯，上述刑法第28
    條之修正內容，對於被告等並無「有利或不利」之影響，依
    前述說明，自無比較新舊法適用之必要（最高法院95年度台
    上字第5669號判決參照）。被告丁○○、丙○○持有改造手
    槍、妨害自由未遂犯行，依修正前行為時之刑法，具方法目
    的之牽連關係，論以牽連犯，應從較重之持有可發射子彈具
    有殺傷力之槍枝罪處斷；惟依修正施行後之刑法，業已刪除
    牽連犯之規定，依其犯罪行為之態樣，該2 罪應分論併罰，
    是比較新舊法，應適用行為時之舊法，認被告丁○○、丙○○所犯上開2 罪，有方法目的之牽連關係，從較重之持有可
    發射子彈具有殺傷力之槍枝罪處斷。因被告丁○○否認改造
    手槍係其提出，無法證明其何時起持有該改造手槍，依最有
    利於被告丁○○之認定，認其係因欲與被告丙○○一同前往
    與乙○○談判賭債而始持有，與妨害自由未遂犯行有牽連關
    係，併此敘明。被告丁○○持改造手槍部分雖經檢察官不起
    訴處分，惟該部分與起訴之妨害自由未遂部分，具有牽連犯
    裁判上一罪之關係，起訴之效力，依刑事訴訟法第267 條之
    規定，既及於全部，其不起訴處分，即失其效力，併此敘明
    。（3） 被告丁○○所犯販賣第二級毒品罪、持有第一級毒
    品罪與持有可發射子彈具殺傷力之槍枝罪，犯意各別，行為
    互異，應分論併罰。（4） 被告丙○○有事實欄之前科執行
    情形，有臺灣高等法院被告全國前案紀錄表在卷可按，被告
    丙○○於有期徒刑執行完畢5 年內，故意再犯本件有期徒刑
    以上之罪，為累犯，應依刑法第47條第1 項之規定加重其刑
    。（5） 爰審酌被告丙○○、丁○○犯罪之動機、目的、手
    段，犯罪所生之損害，暨其等犯罪後，被告丙○○坦承犯行
    ，被告丁○○僅坦承妨害自由部分之犯行等一切情狀，分別
    量處如主文所示之刑，罰金刑之部分，並諭知易服勞役之折
    算標準。並就被告丁○○部分，定其應執行之刑。（6） 被
    告2 人所宣告罰金刑諭知易服勞役部分，依修正前刑法第42
    條第2 項、修正前罰金罰鍰提高標準條例第2 條之規定，罰
    金總額在新台幣16萬2 千元以下者，係以銀行3 百元即新台
    幣9 百元折算1 日，超過16 萬2千元者，則以罰金總額與6
    個月之日數比例折算。而依修正後之刑法第42條第3 項、第
    5 項之規定，易服勞役係以新台幣1 千元、2 千元、3 千元
    折算1 日，罰金總額折算逾1 年之日數者，以罰金總額與1
    年之日數比例折算，比較新舊法，本件判處被告丁○○、丙○○罰金新台幣3 萬元，自以適用修正後之42條第3 項之規
    定，諭知易服勞役之折算標準較有利於被告2 人。（7） 依
    刑法第51條定應執行刑時，「裁判確定前犯數罪，其中一罪
    在新法施行前者，亦同（即亦應為新舊法比較）」，最高法
    院95年5 月23日第8 次刑事庭會議決議可資參照。被告丁○○於裁判確定前犯上開數罪，且均係於95 年7月1 日之前所
    犯，新修正刑法第51條業於95年7 月1 日施行，修正前刑法
    第51條規定：「數罪併罰，分別宣告其罪之刑，依左列各款
    定其應執行者：」其中第5 款規定：「宣告多數有期徒刑者
    ，於各刑中之最長期以上，各刑合併之刑期以下，定其刑期
    。但不得逾20年。」，修正後刑法第51條第5款 規定：「宣
    告多數有期徒刑，於各刑中之最長期以上，各刑合併之刑期
    以下，定其刑期。但不得逾30年。」，比較新舊法結果，修
    正後刑法並非較有利於被告丁○○，仍應依修正前之刑法規
    定，定其應執行之刑。（8） 被告丙○○之辯護人，就被告
    丙○○所犯持有可發射子彈之槍枝罪，以被告丙○○供出共
    犯丁○○，請求依槍砲彈藥刀械管制條例第18 條 第4 項之
    規定減輕其刑。惟按槍砲彈藥刀械管制條例第18 條 第4 項
    規定，「犯本條例之罪，於偵查或審判中自白，並供述全部
    槍砲、彈藥、刀械之來源及去向，因而查獲或因而防止重大
    危害治安事件之發生，減輕或免除其刑。」，本件被告丙○○，係在已經查獲槍枝之後，始於偵查中供稱槍枝係被告丁○○提供，與前開規定供出全部槍砲來源，「因而」查獲有
    異，自不得援引前開規定減刑，併此敘明。
五、扣案附表編號1 之改造手槍1 支，係違禁物，依刑法第38條
    第1 項第1 款之規定宣告沒收。扣案附表編號4 、5 之毒品
    海洛因、安非他命，依毒品危害防制條例第18條第1 項前段
    之規定，諭知沒收銷燬，包裝上開毒品安非他命之包裝袋10
    個、附表編號15之包裝袋57個、附表編號16之電子秤1台，
    係供被告丁○○販賣安非他命所用之物，依毒品危害防制條
    例第19條第1項之規定沒收；包裝上開毒品海洛因之包裝袋1
    個，依刑法第38條第1項第1款之規定沒收。扣案附表編號2
    、3 之物不具殺傷力，爰不諭知沒收；附表編號6至10之物
    雖係第二級毒品，惟數量不多，被告丁○○亦稱有施用該等
    毒品，無法證明係被告丁○○欲供販賣之用，與本件犯罪無
    關，爰不諭知沒收；附表編號11、12、13、14、17扣案物品
    ，無法證明與被告丁○○之販賣安非他命有關，爰不諭知沒
    收。
、併案部分：
一、台灣台北地方法院檢察署95年度偵字第6004號及台灣士林地
    方法院檢察署95年度偵字第9049號、第10098號併案意旨略
    以：被告丁○○基於概括之犯意，自94年11月11日起至95年
    7月13日止，連續以3百元、30元之不等價格，在台北市○○○路107巷60號3樓301號房內，將其以250元購入之第二級毒
    品MDMA及30元購入之一粒眠，分別以300元及30元之價格出
    售予姓名年籍不詳綽號「阿國」之成年男子，嗣於95年3 月
    3日為警搜索查獲，並扣得安非他命毛重12.5公克、MDMA422
    顆、第四級毒品一粒眠81顆。復以0000000000號行動電話，
    以每公克3千元至5千元不等之代價，出售第二級毒品安非他
    命、MDMA予不明人士，並於95年7月13日5時許，在台北市南
    港區「車臣旅社」313室，將安非他命15公克，放於盒內交
    予王文勤（另案偵辦），由王文勤前往旅社附近賣予綽號「
    飛DAY」之女子，並收款4萬元。嗣於95年7月25日為警持搜
    索票，在台北市○○區○○街169號3樓住處查獲安非他命2
    包（毛重1.17公克）、電子秤1台、吸食器1組、現金54000
    元、行動電話1支（內含0000000000之SIM卡）。認被告丁○○此部分涉嫌販賣第二級毒品。經查：本案被告丁○○涉嫌
    販賣第二級毒品安非他命，其犯罪時間係在94年3月5日，於
    同年3月12日查獲，業如前述，而檢察官請求併予審理之販
    賣第二級毒品安非他命、MDMA之犯罪時間，係自94年11月11
    日起至95年7月25日止，二者犯罪時間相距約8個月，其間並
    無相關證據堪認被告丁○○於該8個月期間內有販賣第二級
    毒品安非他命或MDMA之犯行，是難認本案之販賣第二級毒品
    之犯行與併案之販賣第二級毒品之犯行，時間緊接，被告丁○○係基於概括犯意為之，難認具連續犯裁判上一罪之關係
    ，自不得併予審理，爰檢還相關卷證，請檢察官另行偵辦。
據上論斷，應依刑事訴訟法第299條第1項前段、槍砲彈藥刀械管
制條例第8條第4項、毒品危害防制條例第4條第2項、第11條第1
項、第18條第1項前段、第19條第1項、刑法第2條第1項前段、第
28條、第47條第1項、第42條第3項、第38條第1項第1款、第2款
、修正前刑法第302條第1項、第3項、第55條、第51條第5款、修
正前罰金罰鍰提高標準條例第1條前段，判決如主文。
本案經檢察官陳銘鋒到庭執行職務
中　　華　　民　　國　　96　　年　　1　　月　　19　　日
                  刑事第四庭審判長法  官  杜惠錦
                                  法  官  朱瑞娟
                                  法  官  梁哲瑋
以上正本證明與原本無異。
如不服本判決，應於判決送達後10日內，向本院提出上訴狀。
                                  書記官  陳漢朝
中　　華　　民　　國　　96　　年　　1 　 月　  19 　 日
附表：
┌──┬─────┬────┬─────────┬───┐
│編號│扣案物品  │數   量 │鑑  定  資  料    │持有人│
├──┼─────┼────┼─────────┼───┤
│ 1  │改造手槍（│壹支    │內政部警政署刑事警│丙○○│
│    │具殺傷力，│        │察局94年3月21日刑 │丁○○│
│    │槍枝管制編│        │鑑字第0940040299號│      │
│    │號00000000│        │槍彈鑑定書（94年偵│      │
│    │62）      │        │字第3412號卷第84頁│      │
│    │          │        │至第87頁）        │      │
├──┼─────┼────┼─────────┼───┤
│ 2  │子彈（不具│貳顆（鑑│同上              │丙○○│
│    │殺傷力）  │驗用罄壹│                  │丁○○│
│    │          │顆）    │                  │      │
├──┼─────┼────┼─────────┼───┤
│ 3  │子彈（不具│貳顆（鑑│同上              │丁○○│
│    │殺傷力）  │驗用罄壹│                  │      │
│    │          │顆）    │                  │      │
├──┼─────┼────┼─────────┼───┤
│ 4  │毒品海洛因│淨重零點│法務部調查局94年4 │同上  │
│    │          │壹壹公克│月29日調科壹字第  │      │
│    │          │        │000000000號鑑定通 │      │
│    │          │        │知書（94年核退字第│      │
│    │          │        │647號卷─下稱第647│      │
│    │          │        │號卷，第19頁）    │      │
├──┼─────┼────┼─────────┼───┤
│ 5  │毒品甲基安│拾包（總│內政部警政署刑事警│同上  │
│    │非他命    │淨重約捌│察局94年6月14日鑑 │      │
│    │          │貳點陸公│定書（94年偵字第  │      │
│    │          │克，鑑驗│5901號卷─下稱5901│      │
│    │          │用罄零點│號卷，第86頁）    │      │
│    │          │零伍公克│                  │      │
│    │          │，餘捌貳│                  │      │
│    │          │點伍伍公│                  │      │
│    │          │克）    │                  │      │
├──┼─────┼────┼─────────┼───┤
│ 6  │大麻      │淨重玖點│法務部調查局94年4 │同上  │
│    │          │肆陸公克│月29日調科壹字第  │      │
│    │          │        │000000000號鑑定通 │      │
│    │          │        │知書（647號卷第19 │      │
│    │          │        │頁）              │      │
├──┼─────┼────┼─────────┼───┤
│ 7  │橘色藥錠（│貳顆    │台北市政府警察局94│同上  │
│    │含甲基安非│        │年6月30日鑑驗通知 │      │
│    │他命成份）│        │書（5901號卷第84頁│      │
│    │          │        │）                │      │
├──┼─────┼────┼─────────┼───┤
│ 8  │藍色藥錠（│壹顆    │同上              │同上  │
│    │含第二級毒│        │                  │      │
│    │品MDMA份）│        │                  │      │
├──┼─────┼────┼─────────┼───┤
│ 9  │粉紅色藥錠│壹顆    │同上              │同上  │
│    │（含第二級│        │                  │      │
│    │毒品MDMA成│        │                  │      │
│    │份）      │        │                  │      │
├──┼─────┼────┼─────────┼───┤
│ 10 │黃色藥錠（│壹顆    │同上              │同上  │
│    │含第二級毒│        │                  │      │
│    │品MDMA、  │        │                  │      │
│    │MDEA成份）│        │                  │      │
├──┼─────┼────┼─────────┼───┤
│ 11 │橘色藥錠（│壹壹貳顆│同上              │同上  │
│    │含第四級毒│        │                  │      │
│    │品        │        │                  │      │
│    │Nimetazepa│        │                  │      │
│    │m成份）   │        │                  │      │
├──┼─────┼────┼─────────┼───┤
│ 12 │白色粉末 │參包又壹│同上              │同上  │
│    │含第三級毒│瓶（驗餘│                  │      │
│    │品Ketamine│淨重    │                  │      │
│    │、藥品    │41.54 公│                  │      │
│    │Caffeine成│克）    │                  │      │
│    │份）      │        │                  │      │
├──┼─────┼────┼─────────┼───┤
│ 13 │白色藥錠（│柒顆    │同上              │同上  │
│    │未檢出毒品│        │                  │      │
│    │成份）    │        │                  │      │
├──┼─────┼────┼─────────┼───┤
│ 14 │吸食器    │壹組    │同上              │同上  │
├──┼─────┼────┼─────────┼───┤
│ 15 │分裝袋    │伍拾柒個│同上              │同上  │
├──┼─────┼────┼─────────┼───┤
│ 16 │電子秤    │壹台    │同上              │同上  │
├──┼─────┼────┼─────────┼───┤
│ 17 │新台幣    │拾參萬元│同上              │同上  │
└──┴─────┴────┴─────────┴───┘
